臺灣臺中地方法院刑事判決　　　　　　 100年度易字第1688號
公　訴　人　臺灣臺中地方法院檢察署檢察官
被　　　告　王顯德
上列被告因竊盜案件，經檢察官提起公訴（100年度偵字第8500
號），本院判決如下：
    主    文
王顯德犯如附表所示之竊盜罪，均累犯，各處如附表所示之刑，
應執行有期徒刑柒月，如易科罰金，以新臺幣壹仟元折算壹日。
    犯罪事實
一、王顯德前於民國95年間，因竊盜案件，經臺灣高雄地方法院
    判處有期徒刑1年2月確定，甫於96年5月24日保護管束期滿
    執行完畢。竟仍不知悔改，意圖為自己不法之所有，於：(一)
    99年1月中旬某日下午2時、3時許，高雄市前鎮區○○○路2
    號夢時代百貨公司7樓「綠店貿易有限公司」服飾櫃檯，趁
    被害人陳秀綿未注意之際，徒手竊取陳秀綿所有之易利信牌
    、W890I型號、門號0000000000號行動電話（序號：0000000
    00000 00）1支。(二)99年1月28日某時，在高雄市前金區○○
    ○路59號大立百鍋專櫃櫃檯香草工坊火貨公司11樓，趁被害
    人張鳳珠未注意之際，徒手竊取被害人張鳳珠所有之三星牌
    、F488型號、門號000000 0000號行動電話（序號：000000
    000000000）1支。(三)99年2時許下午2月23日，在高雄市苓雅
    區○○○路218號大統百貨公司10樓海貝絲沐浴用品專櫃櫃
    檯，趁被害人陳螢芳未注意之際，徒手竊取陳螢芳所有之蘋
    果牌、IPHONE型號、門號0000 000000號行動電話（序號：
    0000 000000000000）1支。再將之持往高雄市新興區○○○
    路39 號之6正豐電業有限公司售予不知情之謝美雪，嗣經警
    循線查悉上情。
二、案經陳秀綿、張鳳珠、陳螢芳訴由高雄市政府警察局三民第
    一分局報告臺灣臺中地方法院檢察署檢察官偵查起訴。
    理    由
一、證據能力：按被告以外之人（包括證人、鑑定人、告訴人、
    被害人及共同被告等）於審判外之陳述雖不符刑事訴訟法第
    159條之1至之4等4條之規定，而經當事人於審判程序同意作
    為證據，法院審酌該言詞陳述或書面陳述作成時之情況，認
    為適當者，亦得為證據；當事人、代理人或辯護人於法院調
    查證據時，知有刑事訴訟法第159條第1項不得為證據之情形
    ，而未於言詞辯論終結前聲明異議者，視為有前項之同意，
    同法第159條之5定有明文。查以下本判決引用之證人於審判
    外之言詞或書面陳述，性質上雖屬傳聞證據，惟公訴人及被
    告於本院審理時均不爭執其證據能力，且經本院審理時予以
    提示並告以要旨，經公訴人及被告表示意見，均未於言詞辯
    論終結前聲明異議，本院審認上開證據作成時之情況，應無
    違法取證或不當情事，與本案待證事實間復具有相當之關聯
    性，以之作為證據應屬適當，依刑事訴訟法第159條之5規定
    ，自有證據能力。
二、上開犯罪事實業據被告王顯德於警詢、偵查及本院審理中均
    坦承不諱，核與證人即被害人陳秀綿、張鳳珠、陳螢芳及證
    人謝美雪於警詢中所證述之情節相符，並有讓渡書、購買合
    約、監視器翻拍畫面、附表所示行動電話通聯調閱查詢單、
    受理案件明細表等在卷足參，堪認被告上開不利於己之自白
    ，確與事實相符，應可採信。本件事證明確，被告犯行洵堪
    認定，應予依法論科。
三、論罪科刑部分：
(一)、核被告王顯德之所為，均係犯刑法第320條第1項之普通竊盜
    罪。
(二)、被告王顯德前於民國95年間，因竊盜案件，經臺灣高雄地方
    法院判處有期徒刑1年2月確定，甫於96年5月24日保護管束
    期滿執行完畢，有臺灣高等法院被告前案紀錄表乙份附卷可
    參，其於有期徒刑執行完畢後5年內，故意再犯本件有期徒
    刑以上之3罪，均為累犯，各應依刑法第47條第1項規定加重
    其刑。
(三)、被告所犯上開3次竊盜罪，犯意各別，應予分論併罰。
(四)、爰審酌被告有多次竊盜等前科（見臺灣高等法院被告前案紀
    錄表），素行不佳，正值青壯，竟不思循正途以謀正當利益
    ，僅為私利，隨意行竊他人財物，缺乏對他人財產權須予以
    尊重之觀念，惟考及被告於警詢、偵查及本院審理時，均坦
    承犯行之犯後態度及其犯罪之手段、目的等一切情狀，分別
    量處如附表所示之刑，並定應執行刑及易科罰金之折算標準
    ，以示懲儆。
據上論斷，應依刑事訴訟法第299條第1項前段，刑法第320條第1
項、第47條第1項、第51條第5款、第41條第1項前段，刑法施行
法第1條之1第1項、第2項前段，判決如主文。
中    華    民    國   100    年    6     月    30    日
                        臺灣臺中地方法院刑事第六庭
                            法  官  郭德進
以上正本證明與原本無異。
如不服本判決應於收受判決後10日內向本院提出上訴書狀，並應
敘述具體理由；其未敘述上訴理由者，應於上訴期間屆滿後20日
內向本院補提理由書（均須按他造當事人之人數附繕本）「切勿
逕送上級法院」。
告訴人或被害人對於判決如有不服具備理由請求檢察官上訴者，
其上訴期間之計算係以檢察官收受判決正本之日期為準。
                            書記官  陳惠玲
中    華    民    國   100    年    6     月    30    日
附錄論罪科刑法條
刑法第320條第1項
意圖為自己或第三人不法之所有，而竊取他人之動產者，為竊盜
罪，處5年以下有期徒刑、拘役或5百元以下罰金。
【附表】
附表：
   ┌─┬───┬─────┬─────┬───────┬───────┐
   │  │時間  │地點      │被害人    │竊得物品      │所犯罪明及所處│
   │  │      │          │          │              │之刑          │
   ├─┼───┼─────┼─────┼───────┼───────┤
   │一│99年1 │高雄市前鎮│陳秀綿    │易利信牌、W890│王顯德竊盜，累│
   │  │月中旬│區○○○路│          │I型號、門號   │犯，處有期徒刑│
   │  │某日下│2號夢時代 │          │0000000000號  │參月，如易科罰│
   │  │午2時 │百貨公司7 │          │行動電話（序號│金，以新臺幣壹│
   │  │、3時 │樓「綠店貿│          │：000000000000│仟元折算壹日。│
   │  │許    │易有限公司│          │15）1支       │              │
   │  │      │」服飾櫃檯│          │              │              │
   ├─┼───┼─────┼─────┼───────┼───────┤
   │二│99年1 │高雄市前金│張鳳珠    │三星牌、F488型│王顯德竊盜，累│
   │  │月28日│區○○○路│          │號、門號093615│犯，處有期徒刑│
   │  │某時  │59號大立百│          │2313號行動電話│參月，如易科罰│
   │  │      │貨公司11樓│          │（序號：354093│金，以新臺幣壹│
   │  │      │香草工坊火│          │000000000）1支│仟元折算壹日。│
   │  │      │鍋專櫃櫃檯│          │              │              │
   ├─┼───┼─────┼─────┼───────┼───────┤
   │三│99年2 │高雄市苓雅│陳螢芳    │蘋果牌、IPHONE│王顯德竊盜，累│
   │  │月23日│區○○○路│          │型號、門號0929│犯，處有期徒刑│
   │  │下午2 │218號大統 │          │108496號行動電│參月，如易科罰│
   │  │時許  │百貨公司10│          │話（序號：0115│金，以新臺幣壹│
   │  │      │樓海貝絲沐│          │000000000000）│仟元折算壹日。│
   │  │      │浴用品專櫃│          │1支           │              │
   │  │      │櫃檯      │          │              │              │
   └─┴───┴─────┴─────┴───────┴───────┘